【裁判字號】    97,易,438
【裁判日期】    970815
【裁判案由】    竊盜
【裁判全文】
臺灣桃園地方法院刑事判決               97年度易字第438號
公  訴  人  臺灣桃園地方法院檢察署檢察官
被      告  丙○○
上列被告因竊盜案件，經檢察官提起公訴（97年度偵字第286 號
），本院判決如下：
    主  文
丙○○竊盜，累犯，處有期徒刑柒月。
    事  實
一、丙○○前於民國96年間因竊盜案件，經臺灣嘉義地方法院以
    96年易字第167 號判處有期徒刑4 月確定，嗣經裁定減刑為
    有期徒刑2 月，於96年8 月23日易科罰金執行完畢。詎仍不
    知悔改，意圖為自己不法所有，於96年12月14日凌晨4 時30
    分許，駕駛向丁○○所租用之堆高機，在桃園縣中壢市○○
    路1 號前，以前開堆高機竊取順晟營造股份公司（下稱順晟
    公司）所有，擺置於前開路段之安全鐵板2 片 (總價值約新
    臺幣7 萬元)， 得手後欲駕駛該推高機離開現場時，適為該
    公司員工甲○○發現，並報警處理，始悉上情。
二、案經桃園縣政府警察局中壢分局報請桃園地方法院檢察署檢
    察官偵查起訴。
    理  由
壹、程序方面
一、本案被告黃源所犯刑法第320 條第1 項之普通竊盜罪，係刑
    事訴訟法第376 條第2 款所列之案件，依刑事訴訟法第284
    條之1 之規定，本院無庸行合議審判，先予敘明。
二、按被告以外之人於審判外之言詞或書面之陳述，除法律有規
    定者外，不得作為證據，刑事訴訟法第159 條第1 項訂有明
    文。惟現階段刑事訴訟法規定檢察官代表國家偵查犯罪、實
    施公訴，依法其有訊問被告、證人及鑑定人之權，證人、鑑
    定人且須具結，而實務運作時，檢察官偵查中向被告以外之
    人所取得之陳述，原則上均能遵守法律規定，不致違法取供
    ，是以，刑事訴訟法於92年2 月6 日修正時，即為兼顧理論
    與實務，以該法第159 條之1 第2 項規定，除顯有不可信之
    情況者外，得為證據。查證人乙○○於偵查中向檢察官所為
    之陳述，屬被告以外之人於審判外所為之陳述，為傳聞證據
    ，惟其陳述係經具結後向檢察官所為之陳述，即非檢察官非
    法取供而得，且依當時做成之情況尚無顯不可信之情形，依
    上揭說明即應認其於偵查中所為之證述，得作為證據。
三、另本件認定事實所引用之卷內其餘卷證資料（包含文書證據
    、物證等證據），被告等人、辯護人及檢察官均未於言詞辯
    論終結前表示異議，且卷內之文書證據及物證等，亦無刑事
    訴訟法第159 條之4 之顯有不可信之情況與不得作為證據之
    情形，則依刑事訴訟法第159 條之5 之規定，本件認定事實
    所引用之所有文書證據、物證等證據，均有證據能力，合先
    敘明。
貳、實體方面
一、訊據被告丙○○固坦承於上開時間、地點以堆高機搬運鐵板
    之事實，惟矢口否認有何竊盜犯行，辯稱：伊於96年12月14
    日凌晨4 時30分許，行經桃園縣中壢市○○路及民權路口時
    ，係受證人甲○○之委託以新臺幣（下同）500 元代價將馬
    路邊的鐵板，搬運至民權路對面路旁與另一塊鐵板堆疊，伊
    並無竊取鐵板云云。經查：
  (一)被告於上開時、地有以堆高機搬運鐵板之事實，為被告所是
    認，且經證人即順晟公司工地主任乙○○、員工甲○○於偵
    訊或審理時證述明確（偵查卷第40頁之97年1 月17日訊問筆
    錄、第49頁之97年1 月18日訊問筆錄，本院卷第75頁之97年
    8 月1 日訊問筆錄），復有贓物領據單2 紙、採證照片2 張
    在卷可稽（偵查卷第23、26、28頁），是被告有於上開時、
    地以堆高機搬運鐵板之事實，應堪可認定。
  (二)被告雖以前詞置辯，惟查：
  1.被告於警詢及偵訊時均辯稱：96年12月13日下午2 時許，綽
    號「阿興」之人以0000000000號電話聯絡伊所使用之000000
    0000號電話，要伊至桃園縣楊梅鎮○○路540 號工地（下稱
    秀才路工地）搬運水泥，始駕駛堆高機行經上開地點云云（
    偵查卷第9 、42頁）。惟經證人即到場處理之警員杜宇泰於
    審理時具結證稱：伊於96年12月14日帶同被告前往秀才路工
    地查訪，該工地並無施作水泥工程，且該工地亦無綽號「阿
    興」之人等語（本院卷第77頁之97年8 月1 日審判筆錄），
    是在秀才路工地並無被告所稱綽號「阿興」之人，且該工地
    亦無施作水泥工程而須請人搬運水泥之情事，被告上開所辯
    ，顯與事實不符。復查被告所提供綽號「阿興」之人使用之
    「0000000000」門號於96年12月13、14日之雙向通聯記錄（
    偵查卷第45頁），其發話方之起始基地台均為嘉義市，且於
    96年12月13日下午2 時許，亦無與被告使用之0000000000號
    電話有通聯之情形，是被告關於綽號「阿興」之人使用0000
    000000號電話與其聯絡之辯解，顯然不實。從而，被告辯稱
    係受秀才路工地綽號「阿興」之人所託為該工程搬運水泥，
    始駕駛推土機行經案發地點云云，均與事實不符，被告此部
    分所辨，要難採信。
  2.被告復於偵訊時供稱：伊是受證人甲○○之指示，以500 元
    之代價，將環北路1 號前之鐵板搬運至民權路口云云（偵卷
    第50頁）。惟證人甲○○於本院審理時已具結證稱：案發時
    ，伊正要到位於環北路1 前的工地拿東西，看到被告開著堆
    高機把工地放在民權路與環北路口處的鐵板移到民權路往芝
    芭里方向，伊即跟在被告後面，並打電話給工地主任乙○○
    ，確認有沒有請司機移動鐵板，經乙○○答覆沒有請人移動
    後，伊就下車問被告為何要移動鐵板，被告答稱是「阿興」
    叫伊移動的，1 小時工資500 元等語（本院卷第75頁之97年
    8 月1 日審判筆錄），是被告上開辯解已為證人甲○○所否
    認。再證人杜宇泰於審理時亦證稱：伊到現場時，被告說是
    一個穿著反光背心的工人指揮他搬運鐵板，但是他並不知道
    他的名字，在案發現場亦無指認甲○○就是指揮他搬運鐵板
    的工人等語（本院卷第78頁之97年8 月1 日審判筆錄）。另
    證人乙○○於偵訊時亦證稱：伊於96年12月14日凌晨4 時30
    分許，經甲○○通知有人在搬運其公司所有之鐵板後趕到現
    場，被告向伊說有人花錢叫他推，並給伊一支「0000000000
    」的電話，說是指使被告推鐵板的人的電話等語（偵卷第40
    頁之97年1 月17日訊問筆錄、第50頁之97年1 月18日訊問筆
    錄）。據上，被告於證人乙○○、杜宇泰到達現場時均未即
    時指稱係受證人甲○○之指示，而係於檢察官偵訊時方辯稱
    係受證人甲○○所指示，且於證人乙○○、杜宇泰先後到達
    現場時所述係受何人指示之說法亦先後不同。另被告縱於當
    時並無法知悉指示時其推鐵板之人之真實姓名為何，但依被
    告當時之智識、精神狀況應有能力具體描述其體態、外貌特
    徵等，而足以讓證人乙○○、杜宇泰等人知悉被告所指之人
    即為證人甲○○，其不為此圖，竟僅交付指示人之電話或含
    糊交代係「一個穿著反光背心的工人」云云。再者，證人甲○○與被告間，並無任何恩怨仇隙，已為被告於審理時供述
    明確（本院卷第81頁），則於證人甲○○與被告素無恩怨嫌
    隙情形下，證人甲○○並無故意誣陷被告之動機，是被告辯
    稱係受證人甲○○指示而搬運鐵板云云，與常情不合，不能
    採信。
  (三)綜上所述，被告上開辯解均與事實不符，無法採信。本件事
    證已臻明確，被告犯行堪予認定，應依法論科。
二、核被告所為，係犯刑法第320 條第1 項之罪。又被告前曾因
    竊盜案件經臺灣嘉義地方法院以96年易字第167 號判處有期
    徒刑4 月確定，並經裁定減刑為有期徒刑2 月，於96年8 月
    23日易科罰金執行完畢，有臺灣高等法院被告前案記錄表在
    卷可參，被告於受徒刑執行完畢後，5 年內故意再犯本件有
    期徒刑以上之罪，為累犯，應依刑法第47條第1 項加重其刑
    。爰審酌被告前有竊盜之犯罪紀錄，然對於該量刑、執行結
    果竟未生警惕之心，並於犯罪後仍飾詞狡辯否認其犯行，犯
    後態度不佳，兼慮其品行、犯罪之動機、目的及手段，量處
    如主文所示之刑。
據上論斷，應依刑事訴訟法第284 條之1 、第299 條第1 項前段
，刑法第320 條第1 項、第47條第1 項，刑法施行法第1 條之1
第1 項、第2 項前段，判決如主文。
本案經檢察官翁偉玲到庭執行職務
中    華    民    國    97    年    8     月    15    日
                  刑事第七庭法  官  劉為丕
以上正本證明與原本無異。
如不服本判決，應於判決送達後10日內向本院提出上訴狀（應附
繕本），其未敘述上訴理由者，應於上訴期間屆滿後20日內補提
理由書狀於本院，上訴於臺灣高等法院。
                            書記官  陳育萱
中    華    民    國    97    年    8     月    18    日
附錄本案論罪科刑法條：
中華民國刑法第320條
（普通竊盜罪、竊佔罪）
意圖為自己或第三人不法之所有，而竊取他人之動產者，為竊盜
罪，處5 年以下有期徒刑、拘役或5 百元以下罰金。
意圖為自己或第三人不法之利益，而竊佔他人之不動產者，依前
項之規定處斷。
前二項之未遂犯罰之。


司法院資訊處製作；財團法人民間司法改革基金會備份。
